---
title: "TAREFA 01.06.2023"
author: "Daniele Lopes"
date: "2023-06-14"
output: html_document
---

```{r setup, include=FALSE}
knitr::opts_chunk$set(echo = TRUE)
```

# Cabeçalho 1

Este arquivo tem como objetivo principal mostrar o uso do ggplot2 para criação de gráficos e boas práticas.

## GGPLOT2

Vamos carregar a biblioteca ggplot2 e outros pacotes

```{r}
library(ggplot2)
#library(tidyr)
library(dplyr)
```

## Lendo o conjunto de dados

```{r}
dados <- read.csv("./Dados/Pokemon_full.csv")
head(dados)
```

### Configurando o Gráfico

```{r}
## LIÇAO DIA 01/06

df <- dados %>%
  group_by(type) %>% 
  summarise(
    Altura = mean(height),
    Peso = mean(weight)
  ) 

fator <- max(df$Peso)/max(df$Altura)
fator

df$Altura <- df$Altura*fator

df %>% 
  tidyr::pivot_longer(cols = c("Altura", "Peso"), names_to = "tipo", values_to = "media") %>% 
  ggplot()+
    #
    geom_col(aes(x = type, y = media, color = tipo, fill = tipo), position = position_dodge2())+
  scale_y_continuous(
    
    # Features of the first axis
    name = "Média do peso",
    
    # Add a second axis and specify its features
    sec.axis = sec_axis(~./fator, name="Média do altura"),
    expand = c(0,0)
  )+
  scale_color_brewer(palette = "Set1", name = "Médias")+
  scale_fill_brewer(palette = "Set1", name = "Médias")+
  theme_bw()+
  labs(title = "Gráfico de Dados dos Pokemon")+
  labs(x = NULL) +  # Remove a legenda do eixo x
  
  theme(
    axis.title = element_text(size = 15, face = "bold"),
    axis.text = element_text(size = 12),
    axis.text.x = element_text(angle = 45, hjust = 1),  #Rotação dos rótulos das colunas
    plot.title = element_text(size = 18, face = "bold", hjust = 0.5)
  )